【裁判字號】    97,交聲,93
【裁判日期】    971021
【裁判案由】    違反道路交通管理處罰條例聲明異議
【裁判全文】
臺灣新竹地方法院交通事件裁定          97年度交聲字第93號
原處分機關  交通部公路總局新竹區監理所新竹市監理站
異  議  人
即受處分人  甲○○
上列異議人即受處分人因違反道路交通管理處罰條例案件，對於
交通部公路總局新竹區監理所新竹市監理站97年3 月4 日所為之
竹監新四字第裁51—E00000000 號裁決書聲明異議，本院裁定如
下：
    主  文
異議駁回。
    理  由
一、按受處分人，不服主管機關所為之處分，得於接到裁決書之
    翌日起二十日內，向管轄地方法院聲明異議；又交通法庭認
    為聲明異議無理由者，應以裁定駁回之，道路交通管理處罰
    條例第87條第1 項、道路交通案件處理辦法第19條分別定有
    明文。
二、次按汽車駕駛人停車時，有下列情形之一者，處新臺幣六百
    元以上一千二百元以下罰鍰：四、在設有禁止停車標誌、標
    線之處所停車；第一項情形，交通勤務警察、依法令執行交
    通稽查任務人員或交通助理人員，應責令汽車駕駛人將車移
    置適當處所；如汽車駕駛人不予移置或不在車內時，得由該
    交通勤務警察、依法令執行交通稽查任務人員或交通助理人
    員為之，此有道路交通管理處罰條例第56條第1 項第4 款、
    第3 項分別定有明文。又按汽車停車時，應依下列規定：四
    、設有禁止停車標誌、標線之處所不得停車；再按標線依其
    型態原則上分類如左：一  線條  以實線或虛線標繪於路面
    或緣石上，用以管制交通者，原則上區分如左：（四）黃實
    線設於路側者，用以禁止停車；設於中央分向島兩側者，用
    以分隔對向車流，此亦分別為道路交通安全規則第112 條第
    1 項第4 款及道路交通標誌標線號誌設置規則第149 條第1
    項第4 款定有明文。
三、原處分意旨略以：異議人即受處分人甲○○於民國97年1 月
    23日9 時10分許，駕駛車牌號碼9100—RZ號自用小客車，在
    新竹市○○路95巷18弄處，有黃線路段違規停車之行為，經
    新竹市警察局交通隊警員朱敬煌以受處分人有違反道路交通
    管理處罰條例第56條第1 項第4 款規定之事實掣單舉發，受
    處分人於應到案日期前提出申訴，經原處分機關函詢原舉發
    單位結果，仍認受處分人確有前開違規行為，乃依道路交通
    管理處罰條例第56條第1 項第4 款之規定，於97年3 月4 日
    以竹監新四字第裁51—E00000000 號裁決書裁處受處分人罰
    鍰新臺幣（下同）900 元。受處分人收受前揭裁決書後，於
    法定期間內之同年3 月11日聲明異議。
四、聲明異議意旨略以：我先生去年12月底出車禍，我帶他去公
    司請假，然後回來的時候地下室有階梯，他行動不方便，所
    以我就在一樓黃色區域靠邊停，請警衛幫忙看一下車子，然
    後扶他上去，我們是真的不方便，為此，爰依法聲明異議云
    云。
五、經查：
（一）本件異議人即受處分人甲○○於97年1 月23日9 時10分許
      ，在新竹市○○路95巷18弄處，有將車牌號碼9100—RZ號
      自用小客車，違規停放於設有禁止停車標線處所之行為，
      經新竹市警察局交通隊警員朱敬煌逕行舉發等情，有新竹
      市警察局竹市警交字第E00000000 號舉發違反道路交通管
      理事件通知單1 份、交通部公路總局新竹區監理所新竹市
      監理站竹監新四字第裁51—E00000000 號違反道路交通管
      理事件裁決書1 份及舉發現場照片2 幀在卷足按，並為異
      議人於本院調查時亦不否認其所有上揭車輛確於前揭時間
      ，停放在新竹市○○路95巷18弄繪製黃線實線之處旁等情
      ，是異議人於上開時地，有違規於禁止停車處所停車之行
      為，堪以認定。
（二）異議人雖辯稱：拖吊車經過發現車牌號碼9100—RZ號自用
      小客車於黃線臨停，即強行將車輛進行拖吊，完全不顧第
      一時間內大樓警衛及鄰居住戶的勸阻，不做停留等待的動
      作，於5 分鐘之內強行將車輛拖走云云。惟按臨時停車之
      定義，依道路交通管理處罰條例第3 條第9 款規定：「臨
      時停車：指車輛因上、下人、客，裝卸物品，其引擎未熄
      火，停止時間未滿三分鐘，保持立即行駛之狀態」，查本
      件舉發當時，異議人已將上揭車輛熄火，停止時間已超過
      3 分鐘，異議人亦未在駕駛座上，也未保持車輛得立即行
      駛之狀態，且該車輛當時並無上、下人、客，裝卸物品情
      形等情，均為異議人自承在卷，顯見舉發當時，異議人所
      有之前開車輛並非「臨時停車」至明。又異議人所辯先生
      因出車禍行動不方便，所以在黃線區域靠邊停，扶先生上
      樓等情，縱屬真實，亦僅係異議人在上揭設有禁止停車標
      線處所停車之動機，並不妨異議人確有上揭違規停車之事
      實，自不待言。
六、綜上，異議人前揭所辯難認可採，本案事證明確，異議人有
    上開違規事實，堪以認定。從而原處分機關依道路交通管理
    處罰條例第56條第1 項第4 款之規定，裁處罰鍰900 元之處
    分，核無違誤。本件異議人之異議為無理由，自應將其異議
    駁回。
據上論斷，應依道路交通案件處理辦法第19條，裁定如主文。
中    華    民    國    97    年    10    月    21    日
                  交通法庭      法  官  楊惠芬
以上正本證明與原本無異。
如不服本裁定，應於裁定送達後5日內向本院提出抗告狀。
中    華    民    國    97    年    10    月    21    日
                                書記官  張懿中


司法院資訊處製作；財團法人民間司法改革基金會備份。
